Minutes et répertoires du notaire Jacques FLORENT, 20 décembre 1826 - 7 novembre 1832 (étude VIII)
Archives nationales
- Répertoire(s) de Jacques FLORENT, 1718 - 25 avril 1838; MC/RE/VIII/19/A - MC/RE/VIII/20
  - Répertoire. 1829, 14 août - 1838, 25 avril, 14 août 1829 - 25 avril 1838; MC/RE/VIII/20
    - Inventaire après décès de Alexandre-André-Nicolas Hérault, jardinier fleuriste, butte de Montparnasse, n° 8, le 14 décembre 1829, à la requête de Anne-Marie Dajon, sa veuve., 10 juin 1830
      inventaire après décès; Hérault, Alexandre-André-Nicolas; fleuriste; jardinier
    - Inventaire après décès de Marie-Jeanne Gaultier, veuve de Jean-François Mergé, rue Saint-Jacques, n° 134., 11 juin 1830; 2 actes ?
      inventaire après décès; Saint-Jacques (rue); Gaultier, Marie-Jeanne; Mergé, Jean-François
    - Inventaire après décès de Emilland Midan, charron ferreur, place Saint-Sulpice, à la requête de Edmée-Joséphine Midan, épouse de François Moiton, charron ferreur, à Dijon (côte d'or), rue du Chateau, n° 4., 12 juin 1830
      inventaire après décès; Saint-Sulpice (place); Dijon (Côte-d'Or); Midan, Edmond; Midan, Edmond Joseph; Moiton, François
    - Inventaire après l'interdiction de Louis-Gaspard comte de Villereau, maréchal de camp, rue Basse du Rempart, n° 10, de Louis-Gabriel Christine Blot, avoué près le Tribunal Civil de première instance de la Seine, rue de Grammont, n° 16., 21 juillet 1830
      inventaire; Basse-du-Rempart (rue); Gramont (rue de); Villereau, Louis-Gaspard; Blot, Louis-Gabriel-Christine; avoué; officier général
    - Inventaire après décès de François-Nicolas-Alphonse Signol, homme de lettres, rue de Bondy, n° 38, à Saint-Mandé, le 27 juin 1830, à la requête de Adélaïde Justine Boquet, majeure, rentière, à Cheny (Yonne)., 26 juillet 1830
      inventaire après décès; Cheny (Yonne); Bondy (rue de); Saint-Mandé (Val-de-Marne); Signol, François-Nicolas-Alphonse; écrivain
    - Inventaire après décès de Barbe Schlichter, épouse de Charles Dundas, professeur de mathématiques, rue de la Madeleine, n° 51 bis, la dite dame décédée rue Hautefeuille, n° 16, le 11 septembre 1828., 11 août 1830
      inventaire après décès; Hautefeuille (rue); Madeleine (rue de la); Schlichter, Barbe; Dundas, Charles; enseignant
    - Inventaire après décès de Marie-Jeanne-Rosalie Legrand, veuve de Pierre Laluyé, bijoutier, la dite dame décédée à l'Hôtel-Dieu, le 21 juin 1830., 20 août 1830
      inventaire après décès; Hôtel-Dieu; Legrand, Marie-Jeanne-Rosalie; Laluyé, Pierre; orfèvre
    - Inventaire après décès de Geneviève-Suzanne Tellier, épouse de Jacques Bonbernard, joaillier, rue Saint-Denis, n° 220, la dite dame décédée le 9 août 1830., 25 août 1830
      inventaire après décès; Saint-Denis (rue); Tellier, Geneviève-Suzanne; Bonbernard, Jacques; orfèvre
    - Inventaire après décès de Barbe Julière, veuve de Claude Chevigny, rue du Faubourg du Temple, n° 89., 25 septembre 1830
      inventaire après décès; Faubourg-du-Temple (rue du); Julière, Barbe; Chevigny, Claude
    - Inventaire après décès de François-Augustin Puit ou Puite, ouvrier menuisier, décédé à l'Hôtel Dieu, le 24 août 1830, par suite de blessures reçues, le 28 juillet 1830., 13 octobre 1830
      inventaire après décès; Hôtel-Dieu; Puit, François-Augustin; Puite, François-Augustin; menuisier
    - Inventaire après décès de Ursule-Pierrette Blot, veuve de Sébastien Levêque, décédée au couvent des Dames Augustines Hospitalières, le 23 août 1830., 26 octobre 1830
      inventaire après décès; Blot, Ursule Pierrette; Levêque, Sébastien
    - Inventaire après décès de Anne Allié, épouse de Jean-Claude Boulot, garçon de bureau, quai des Augustins, n° 55, décédée le 18 avril 1827., 6 novembre 1830
      inventaire après décès; Augustins (quai des); Allié, Anne; Boulot, Jean-Claude
    - Inventaire après décès de Marie-Françoise Duhuy, épouse de Théophile-Joseph Basquin, marchand herboriste, rue des deux Ecus, n° 20, décédée le 14 octobre 1830., 12 novembre 1830
      inventaire après décès; Deux-Ecus (rue des); Duhuy, Marie-Françoise; Basquin, Théophile-Joseph; herboriste
    - Inventaire après décès de Pierre-Nicolas-Valéry-Bernard-Marin Andrieu, et de Jeanne-Phillis Desoyre, son épouse, décédés, savoir Mme Andrieux le 27 mai ou juin 1830, et Mr Andrieu, à Montlandon (Eure-et-Loir), le 8 novembre 1830., 22 novembre 1830
      inventaire après décès; Montlandon (Eure-et-Loir); Andrieu, Pierre-Nicolas-Valéry-Bernard-Marin; Phillis Desoyre, Jeanne
    - Inventaire après décès de François-Xavier Michel, chef d'atelier, chez Mr Humblot Conté, fabricant de crayons, rue de Grenelle Saint-Germain, n° 42, décédé le 5 décembre 1830., 12 janvier 1831
      inventaire après décès; Grenelle (rue de); Michel, François-Xavier; Conté, Humblot
    - Inventaire après décès de Christine-Jeanne-Madeleine-Bienaimée Poupinel, veuve de Jean-Simon Poupinel, à la Villette, grande rue, n° 77., 14 janvier 1831
      inventaire après décès; La Villette (ancienne commune); Poupinel, Christine-Jeanne-Madeleine-Bienaimée; Poupinel, Jean-Simon
    - Inventaire après décès de Pierre-Alexandre Barbey, marchand de vins en détail, rue des Fossés Mr Le Prince, n° 3, et de Elisabeth-Adèle Beau, son épouse., 25 janvier 1831
      inventaire après décès; Barbey, Pierre-Alexandre; Beau, Elisabeth-Adèle; commerçant
    - Inventaire après décès de Pierre Hugues, boulanger, rue de Tournon, n° 23, et de Marie-Marguerite Monin, sa veuve., 22 février 1831
      inventaire après décès; Tournon (rue de); Hugues, Pierre; Monin, Marie-Marguerite; boulanger
    - Inventaire après décès de René Royer Desseron, le 1er février 1831, rue de Seine Saint-Germain, n° 20., 21 mars 1831
      inventaire après décès; Seine-Saint-Germain (rue de); Royer Desseron, René
    - Inventaire après décès de André-François Chemin, officier retraité, et de Rose-Josèphe Bustéréel, son épouse, rue du Cherche Midi, n° 39., 23 mars 1831
      inventaire après décès; Cherche-Midi (rue du); Chemin, André-François; Bustéréel, Rose-Josèphe
    - Inventaire après décès de Marie-Charlotte-Joséphine Thiesson, rue Chabannais, n° 1., 23 mars 1831
      inventaire après décès; Chabanais (rue); Thiesson, Marie-Charlotte-Joséphine
    - Inventaire après décès de François Boissonnin, rue du Vieux Colombier, n° 20., 28 mai 1831
      inventaire après décès; Vieux-Colombier (rue du); Boissonnin, François
    - Inventaire après décès de Jeanne Lejay épouse de Joseph-Hercule Gueuvin, marchand et fabricant de pois d'iris., 16 juin 1831
      inventaire après décès; Lejay, Jeanne; Gueuvin, Joseph-Hercule; commerçant
    - Inventaire après décès de Marie-Claude Poinçot ou Poincose, ancien libraire, rue des Vieilles Tuileries, n° 12., 20 juin 1831
      inventaire après décès; Vieilles-Tuileries (rue des); Poinçot, Marie-Claude; Poincose, Marie-Claude; libraire
    - Inventaire après décès de Michelle Geneviève, veuve de Nicolas Gillet, demeurant rue Saint-Denis, n° 184., 19 juillet 1831
      inventaire après décès; Saint-Denis (rue); Gillet, Michelle-Geneviève; Gillet, Nicolas
    - Inventaire après décès de Claude-Joseph Blangy, rentier, rue de la Planche, n° 4., 2 août 1831
      inventaire après décès; Planche (rue de la); Blangy, Claude-Joseph
    - Inventaire après décès de Jean-Baptiste Renou, rue Taranne, n° 11., 5 août 1831
      inventaire après décès; Taranne (rue); Renou, Jean-Baptiste
    - Inventaire après décès de Pierre Petron ou Betron, restaurateur, boulevard Montmartre, n° 1., 26 août 1831
      inventaire après décès; Montmartre (boulevard); Petron, Pierre; Betron, Pierre; restaurateur
    - Inventaire après décès de Charles-Emmanuel-Joseph Baron de Rivière, rue de Tournon, n° 12, 17 septembre 1831
      inventaire après décès; Tournon (rue de); Rivière, Charles-Emmanuel-Joseph de
    - Inventaire après décès de Marie-Madeleine Rabilly, divorcée de Nicolas-Alexandre Vattemare, rue d'Anjou Saint-Honoré, n° 45., 19 septembre 1831
      inventaire après décès; Anjou-Saint-Honoré (rue d'); Rabilly, Marie-Madeleine; Vattemare, Nicolas-Alexandre
    - Inventaire après décès de Nicolas-Philippe Duverger, propriétaire, rue Neuve des Petits Champs, n° 65., 14 novembre 1831
      21 mai 1824, vente par Jean Christophe Gotten, lampiste mécanicien, et Emilie Philipe, son épouse, demeurant à Paris, rue de La Reynie (ci-devant Troussevache), n° 6, à Nicolas Philippe Duverger, marchand lampiste, demeurant à Paris, rue Neuve des Petits Champs, n° 65, de deux maisons contiguës à Paris, rue de La Reynie, n° 4 et 6, RE/XXIV/21. 17 mai 1833, liquidation, Nicolas Philippe Duverger, décédé le 6 novembre 1831, RE/XXIV/23
      inventaire après décès; acte de vente; liquidation; Neuve-des-Petits-Champs (rue); La-Reynie (rue de); Troussevache (rue); Duverger, Nicolas Philippe (....-1831); Gotten, Jean Christophe; Philipe, Emilie; commerçant
    - Inventaire après décès de Mr le Baron Guillaume-Jean Favard de Langlade, le 14 novembre 1831., 24 novembre 1831
      inventaire après décès; Favard de Langlade, Guillaume-Jean
    - Inventaire après décès de Charles-Victor d'Hautefort, vice consul de France en Bolivie, décédé en mer le 28 août 1831., 3 décembre 1831
      inventaire après décès; Bolivie; Hautefort, Charles Victor d'; diplomate
    - Inventaire après décès de Pierre Blot, rentier, rue Montmorency, n° 10, au marais, dans laquelle demeure il est décédé le 27 novembre 1831., 12 décembre 1831
      inventaire après décès; Montmorency (rue de); Blot, Pierre
    - Inventaire après décès de Gaspard Derepas, opticien, au Palais Royal, Galerie de Foy, n° 24., 11 janvier 1832
      inventaire après décès; Palais Royal; Derepas, Gaspard; opticien
    - Inventaire après décès de Joseph-Hilarion de Gautier chevalier de Vernègues, ancien ministre du Roi de France en Toscane, à Florence (Italie), in via Palarzuolo, n° 3788, le 20 mai 1831., 18 janvier 1832
      inventaire après décès; Florence (Italie); Gautier de Vernègues, Joseph-Hilarion de; ministre
    - Inventaire après décès de Robert-Romain Maître, loueur de voitures, grande rue Verte, n° 28, le 24 février 1832., 13 février 1832
      inventaire après décès; Verte (grande rue); Maître, Robert-Romain; loueur de véhicules
    - Inventaire après décès de Jean-Gaspard de Cassaignau Saint-Félix, prêtre directeur du séminaire, Saint-Sulpice, le 1er janvier 1832, à l'hospice Marie-Thérèse, rue d'Enfer Saint-Michel., 18 février 1832
      inventaire après décès; Cassaignau Saint Félix (de), Jean-Gaspard; prêtre
    - Inventaire après décès de Aglaé-Cécile Lebigre, épouse de Claude-Dominique Maule Clays, le 20 février 1832, rue de Berry, n° 15., 17 mars 1832
      inventaire après décès; Berri (rue de); Lebigre, Aglaé-Cécile; Maule Clays, Claude-Dominique
    - Inventaire après décès de Jean-Baptiste Lebigre, propriétaire, rue de la Tixeranderie, n° 15 et n° 17, le 19 février 1832., 20 mars 1832
      inventaire après décès; Tixeranderie (rue de la); Lebigre, Jean-Baptiste
    - Inventaire après décès de Jean-Baptiste-Louis Fétil, à Belleville, rue de Paris, n° 102, le 10 avril 1832., 20 avril 1832
      inventaire après décès; Belleville (ancienne commune); Fétil, Jean-Baptiste-Louis
    - Inventaire après décès de Jean-Pierre-François Piot, négociant, le 3 mars 1832, faubourg Poissonnière, n° 44., 24 avril 1832
      inventaire après décès; Poissonnière (faubourg); Piot, Jean-Pierre-François; négociant
    - Inventaire après décès de Henriette-Généreuse Sébastien, veuve en 1ères noces de Joseph-Félix Cognier, et épouse en 2èmes noces de Pierre Forrêt, serrurier mécanicien, le 15 avril 1832, rue des Amandiers Popincourt., 25 avril 1832
      Acte passé par-devant un notaire substituant:
      Me Barbier Saint-Marie.
      inventaire après décès; Sébastien, Henriette-Généreuse; Forrêt, Pierre; Cognier, Joseph-Félix; serrurier; mécanicien
    - Inventaire après décès de Jean-Baptiste Guy, propriétaire, à Monfort-Lamaury (Yvelines), le 14 avril 1832., 25 avril 1832
      inventaire après décès; Montfort-l'Amaury (Yvelines); Guy, Jean-Baptiste
    - Inventaire après décès de Marie-Victoire Fargile, épouse de Jean-Baptiste-Marie Buché, à Belleville, le 26 juin 1831, et après décès de Mr Buché, le 10 avril 1832, rue de Sorbonne, n° 12., 25 avril 1832
      inventaire après décès; Belleville (ancienne commune); Sorbonne (rue de); Fargile, Marie-Victoire; Buché, Jean-Baptiste-Marie
    - Inventaire après décès de Victoire Bourdesole, veuve de Mr Boudinot, le 8 avril 1832, rue du Cherche Midi, n° 23., 26 avril 1832
      inventaire après décès; Cherche-Midi (rue du); Bourdesole, Victoire; Boudinot (Mr)
    - Inventaire après décès de François Champet, marchand de fers, rue du faubourg Saint-Antoine, n° 23, le 16 avril 1832., 7 mai 1832
      inventaire après décès; Faubourg-Saint-Antoine (rue du); Champet, François; commerçant; forgeron
    - Inventaire après décès de Jean Poncelet, marchand de vins, le 27 avril 1832, et de Henriette-Joséphine Salmon, son épouse, le 30 avril 1832, rue Thibault aux Dés, n° 21., 7 mai 1832
      inventaire après décès; Thibault-aux-Dés (rue); Poncelet, Jean; Salmon, Henriette-Joséphine; commerçant
    - Inventaire après décès de Jean Poncelet, marchand de vins, le 27 avril 1832, et de Henriette-Joséphine Salmon, son épouse, le 30 avril 1832, rue Thibault aux Dés, n° 21, où ils demeuraient tous deux., 7 mai 1832
    - Inventaire après décès de Victor Dupré, marchand de vins, rue d'Argenteuil, n° 1, le 1er mai 1832., 17 mai 1832
      inventaire après décès; Argenteuil (rue d'); Dupré, Victor; commerçant
    - Inventaire après décès de Mr Plantar, sculpteur, rue du Four Saint-Germain, n° 75, le 18 avril 1832., 17 mai 1832
      inventaire après décès; Four-Saint-Germain (rue du); Plantar, M.
    - Inventaire après décès de Françoise-Honorée Dumas, épouse de Joseph Hollifier, rue Barbe du Bec, n° 16, en avril 1832., 19 mai 1832
      inventaire après décès; Barre-du-Bec (rue); Dumas, Françoise-Honorée; Jollifier, Joseph
    - Inventaire après décès de Claude Tiret, marchand de nouveautés, le 3 avril 1832, rue Saint-Dominique Saint-Germain, n° 12., 21 mai 1832
      inventaire après décès; Saint-Dominique-Saint-Germain (rue); Tiret, Claude; commerçant
    - Inventaire après décès de Louise-Joséphine Larché, épouse de Augustin-Hector Gruneau, le 13 avril 1832, rue Vavin, n° 8., 24 mai 1832
      inventaire après décès; Vavin (rue); Larché, Louise-Joséphine; Gruneau, Augustin-Hector
    - Inventaire après décès de Jean-Charles-Victor Sanson, le 12 avril 1832, rue Sainte-Croix de la Bretonnerie, n° 45., 25 mai 1832
      inventaire après décès; Sainte-Croix-de-la-Bretonnerie (rue); Sanson, Jean-Charles-Victor
    - Inventaire après décès de Jacques d'Aragon, coiffeur, arrivé le 1er mai 1832, passage des Panoramas, n° 30., 26 mai 1832
      inventaire après décès; Panoramas (passage des); Aragon (d'), Jacques; coiffeur
    - Inventaire après décès de Dominique Labrouche, commissaire de marine, le 26 avril 1832, rue de Courcelles, n° 4 bis., 26 mai 1832 - 29 mai 1832
      inventaire après décès; Courcelles (rue de); Labrouche, Dominique; commissaire de la marine (Ancien Régime)
    - Inventaire après décès de Jacques-Guillaume-Cochon Desjardins, chef de bureau en retraite au ministère de la guerre, rue Neuve des Petits Champs, n° 50, le 8 avril 1832., 1er juin 1832
      inventaire après décès; Neuve-des-Petits-Champs (rue); Desjardins, Jacques-Guillaume-Cochon
    - Inventaire après décès de Jeanne Vincent, veuve de René Simon Bediou, le 20 mai 1832, rue du Grand Chantier, n° 18., 8 juin 1832
      inventaire après décès; Grand-Chantier (rue du); Vincent, Jeanne; Bediou, René-Simon
    - Inventaire après décès de Marie-Anne Godon de Lorme, veuve de Louis Gueit, rue Copeau, n° 10., 21 juin 1832
      inventaire après décès; Copeau (rue); Godon de Lorme, Marie-Anne; Gueit, Louis
    - Inventaire après décès de Sylvain Meilly, menuisier, rue Vieille du Temple, n° 20, le 14 avril 1832., 23 juin 1832
      inventaire après décès; Vieille-du-Temple (rue); Meilly, Sylvain; menuisier
    - Inventaire après décès de Catherine Boulanger, le 18 avril 1832, place Saint-André-des-Arts, n° 13., 14 juillet 1832
      inventaire après décès; Saint-André-des-Arts (place); Boulanger, Catherine
    - Inventaire après décès de Edmée Michaut, épouse de Charles-Narcissse Fouquerolle, rue Aux Ours, n° 50, le 23 avril 1832., 16 juillet 1832
      inventaire après décès; Ours (rue aux); Michaut, Edmée; Fouquerolle, Charles-Narcisse
    - Inventaire après décès de Joseph-Louis Huau, passage des Panoramas, n° 56, arrivé le 23 avril 1832., 19 juillet 1832
      inventaire après décès; Panoramas (passage des); Huau, Joseph-Louis
    - Inventaire après décès de Denis-Alexandre Bouclet, marchand boucher, le 19 juillet 1832, rue des Arcis, n° 13., 17 août 1832
      inventaire après décès; Arcis (rue des); Bouclet, Denis-Alexandre; boucher